Minutes et répertoires du notaire Jean COLAS, 8 janvier 1645 - 7 juin 1665 (étude XXXV)
Archives nationales
- Minutes de Jean COLAS, 1634 - 1722; MC/ET/XXXV/356 - MC/ET/XXXV/597
  - Minutes. 1650, MC/ET/XXXV/400
    - Accord. PERSIN, Claude, gagne-denier, DEBAUMONT, Jean, maître fourbisseur garnisseur d'épée, 27 novembre 1650; MC/ET/XXXV/400
      accord; Persin, Claude; Debaumont, Jean
    - Transport. BELOT, Michel, maître d'hôtel ordinaire du roi, FRANCOIS, Pierre, procureur, Paris., 27 novembre 1650; MC/ET/XXXV/400
      cession; Belot, Michel; Francois, Pierre
    - Bail, boutique, Grand-Rue du faubourg Saint-Martin. HUGET, Antoine, maître tissutier rubanier, LEFEBVRE, André, savetier, 27 novembre 1650; MC/ET/XXXV/400
      bail; Huget, Antoine; Lefebvre, André
    - Mariage. BRILLE, Nicolas, corroyeur baudroyeur, COLLIN, Barbe, fille de. COLLIN, Damien, maître et marchand pourpointier, bachelier du métier,., 27 novembre 1650; MC/ET/XXXV/400
      contrat de mariage; Brille, Nicolas; Collin, Barbe; Collin, Damien
    - Obligation. THOMAS, Anne, veuve de. MOUTON, Nicolas, receveur des tailles, Angoulême. MASSELIN, Jean, bourgeois de Paris.., 28 novembre 1650; MC/ET/XXXV/400
      obligation; Thomas, Anne; Mouton, Nicolas; Masselin, Jean
    - Alloué, couturière. HIDEUX, Jeanne. FONTAINE, Louise, épouse de. DEMOUCHY, Charles, tailleur d'habits, Corbeil., 30 novembre 1650; MC/ET/XXXV/400
      contrat de travail; Hideux, Jeanne; Fontaine, Louise; Demouchy, Charles
    - Constitution. MARCHANT, Louis, huissier sergent à verge au Châtelet, DEVILLY, Jean, marchand éleveur de chevaux,., 30 novembre 1650; MC/ET/XXXV/400
      constitution de rente; Marchant, Louis; Devilly, Jean
    - Constitution. LOTIN de CHARNY, François, conseiller au parlement, JOLLY, Nicolas, procureur de DOURNEL, Nicolas, contrôleur général des deniers en Picardie,., 2 décembre 1650; MC/ET/XXXV/400
      constitution de rente; Lotin de Charny, François; Jolly, Nicolas; Dournel, Nicolas
    - Constitution. LEPETIT, Pierre, maître d'hôtel de Madame de Canap, THOURIN, Denis, maître marchand tapissier,., 3 décembre 1650; MC/ET/XXXV/400
      constitution de rente; Lepetit, Pierre; Thourin, Denis
    - Indemnité. DEBAUMONT, Jean, maître fourbisseur et garnisseur d'épée, TAILLEFER, André, maçon,., 4 décembre 1650; MC/ET/XXXV/400
      indemnité; Debaumont, Jean; Taillefer, André
    - Obligation. GUERIN, Jean, laboureur, Villette-Saint-Lazare (la). GENTIL, Nicolas, receveur et payeur des gages des officiers de l'élection de Paris., 5 décembre 1650; MC/ET/XXXV/400
      obligation; Guerin, Jean; Gentil, Nicolas
    - Désistement. LANGLOIS, Claude, vigneron, Mesnil-Aubry (le). GUERET, Guillaume, charcutier,., 8 décembre 1650; MC/ET/XXXV/400
      renonciation; Langlois, Claude; Gueret, Guillaume
    - Mainlevée. GODIN, Pierre, procureur, Châtelet. TAILLEFER, André, maçon,., 8 décembre 1650; MC/ET/XXXV/400
      mainlevée; Godin, Pierre; Taillefer, André
    - Apprentissage, maître charcutier. HARNANT, Lucien. GOBLIN, Justin., 9 décembre 1650; MC/ET/XXXV/400
      contrat d'apprentissage; Harnant, Lucien; Goblin, Justin
    - Procuration. JAN, Anne, veuve de. MONSIGOT, Louis, maître ordinaire en la chambre des comptes, MONSIGOT, Anne, épouse de BOURLON, Nicolas, conseiller au parlement, MONSIGOT, Catherine, épouse de. BOURLON, Mathieu, conseiller et secrétaire du roi et greffier en chef en la chambre des comptes., 9 décembre 1650; MC/ET/XXXV/400
      procuration; Jan, Anne; Monsigot, Louis; Monsigot, Anne; Bourlon, Nicolas; Monsigot, Catherine; Bourlon, Mathieu
    - Procuration. LEVESQUE, Philippe, bourgeois de Paris. LEVESQUE, Antoine, orfèvre,., 11 décembre 1650; MC/ET/XXXV/400
      procuration; Levesque, Philippe; Levesque, Antoine
    - Inventaire après décès CHENIN, Catherine, épouse de MANCHON, Dominique, commissaire examinateur au Châtelet,., 13 décembre 1650; MC/ET/XXXV/400
      inventaire après décès; Manchon, Dominique
    - Constitution, rente. BEAUVAIS (de), Antoine, ingénieur et géographe ordinaire du roi, DSEMONT, Marguerite, veuve de. DECOURCELLE, André, maître fourbisseur et garnisseur d'épée,., 14 décembre 1650; MC/ET/XXXV/400
      constitution de rente; Beauvais, Antoine de; Dsemont, Marguerite; Decourcelle, André
    - Constitution. SALES (de), Marie, épouse de MANOURY, Guillaume, écuyer,. BORDIER, Marie, épouse de. CORDELLE, Grégoire, trésorier des fortifications, Champagne., 17 décembre 1650; MC/ET/XXXV/400
      constitution de rente; Sales (de), Marie; Manoury, Guillaume; Bordier, Marie; Cordelle, Grégoire
    - Vente, terres, Cramoisy et Maysel. LEVASSEUR, Pierre, grènetier pour le roi au grenier à sel de Clermont-en-Beauvoisis. LEVASSEUR, Charles, passementier boutonnier, LEVASSEUR, Madeleine, épouse de CARREAU, Gaspard, enseigne d'une compagnie suisse des gardes du roi, DEROCHEFORT, Pierre, marchand,., 18 décembre 1650; MC/ET/XXXV/400
      acte de vente; Levasseur, Pierre; Levasseur, Charles; Levasseur, Madeleine; Carreau, Gaspard; Derochefort, Pierre
    - Alloué, maître tissutier rubanier. ANOPE, Louis. JACQUIN, Nicolas., 19 décembre 1650; MC/ET/XXXV/400
      contrat de travail; Anope, Louis; Jacquin, Nicolas
    - Accord. HARDY, Nicolas, greffier geôlier et garde des prisons du Fort-aux-Dames, PATTIN, Jacques, compagnon pâtissier, 22 décembre 1650; MC/ET/XXXV/400
      accord; Hardy, Nicolas; Pattin, Jacques
    - Renonciation. RICHARD, Louise, veuve de. METAYER, Simon, maître ceinturier,., 22 décembre 1650; MC/ET/XXXV/400
      renonciation; Richard, Louise; Metayer, Simon
    - Quittance de Mariage. GRENIER, Madeleine, épouse de GUY, Jacques, boulanger, GRENIER, François, juré porteur de grains,., 27 décembre 1650; MC/ET/XXXV/400
      quittance; Grenier, Madeleine; Guy, Jacques; Grenier, François
    - Procuration apportée pour minute. HAULTCOURT (de), François, écuyer, Genillé, l'un des gardes du corps du roi, MACHEFER (de), Jérôme, écuyer, l'un des gardes du corps du roi,., 29 décembre 1650; MC/ET/XXXV/400
      procuration; dépôt de pièces; Haultcourt (de), François; Machefer (de), Jérôme
    - Inventaire après décès PETIT, Jeanne, épouse de FRENELLE, Jean, marchand fripier,., 30 décembre 1650; MC/ET/XXXV/400
      inventaire après décès; Frenelle, Jean
    - Bail à rente, maison, Chantilly. TESTELIN, Jacques, maître peintre et peintre ordinaire du roi, LOIR, Pierre, marchand, Saint-Firmin., 30 décembre 1650; MC/ET/XXXV/400
      bail; Testelin, Jacques; Loir, Pierre
    - Bail, terre, Chantilly. TESTELIN, Jacques, maître peintre et peintre ordinaire du roi, CARRIER, Antoine, laboureur, Saint-Firmin., 30 décembre 1650; MC/ET/XXXV/400
      bail; Testelin, Jacques; Carrier, Antoine
    - Vente d'office, maître ordinaire en la chambre des comptes. JAN, Anne, veuve de. MONSIGOT, Louis, conseiller du roi en ses conseils-maître ordinaire en la chambre des comptes-secrétaire des commandements du duc d'Orléans, MONSIGOT, Anne, épouse de BOURLON, Nicolas, conseiller au parlement, MONSIGOT, Catherine, épouse de. BOURLON, Mathieu, greffier en chef en la chambre des comptes-maître ordinaire en la chambre des comptes,., 31 décembre 1650 - 1650; MC/ET/XXXV/400
      acte de vente; Jan, Anne; Monsigot, Louis; Monsigot, Anne; Bourlon, Nicolas; Monsigot, Catherine; Bourlon, Mathieu
    - Inventaire après décès. PELLETIER, Mathurine, veuve de. HAGUE, Jean, maître peintre,., 31 décembre 1650 - 1650; MC/ET/XXXV/400
      inventaire après décès; Pelletier, Mathurine; Hague, Jean
  - Minutes. 1651, MC/ET/XXXV/401
    - COULANGES § Inventaire, 5 janvier 1651; MC/ET/XXXV/401
      inventaire
  - Minutes. 1652, MC/ET/XXXV/402
    - GUYARD (Marie) (+) § Mariage de Jean THIERRIAT, officier emballeur à Paris, fils de feu Jean THIERRIAT, sergent Royal au baillage de Saint-Florentin et de Marie GUYARD avec Jeanne VALLA, 20 janvier 1652; MC/ET/XXXV/402
      contrat de mariage; Guyard, Marie
    - THIERRIAT (Odet) maître esguilletier à Paris § Mariage de Jean THIERRIAT, officier emballeur à Paris et de Jeanne VALLA, en présence de Odet THIERRIAT frère du marié, 20 janvier 1652; MC/ET/XXXV/402
      contrat de mariage; Thierriat, Odet
    - THIERRIAT (Jean) (+) Sergent Royal au baillage de Saint-Florentin § Mariage de Jean THIERRIAT, officier emballeur à Paris, fils de feu Jean THIERRIAT et de feue Marie GUYARD, avec Jeanne VALLA, 20 janvier 1652; MC/ET/XXXV/402
      contrat de mariage; Thierriat, Jean
    - THIERRIAT (Jean) Officier emballeur à Paris des marchandises en ports et place de la ville-domestique de Luc DUIC, Conseiller Secrétaire du Roi Vit rue pate au pente ( ? ) paroisse Saint-Gilles § Mariage de Jean THIERRIAT fils de feu Jean THIERRIAT, sergent Royal au baillage de Saint-Florentin et de feue Marie GUYARD avec Jeanne VALLA, fille de feu Simon VALLA, Tonnelier à Saint-Florentin et de Jeanne VIE, 20 janvier 1652; MC/ET/XXXV/402
    - VIE (Jeanne) § Mariage de Jean THIERRIAT, officier emballeur à Paris, et de Jeanne VALLA, fille de feu Simon VALLA, tonnelier à Saint Florentin et de Jeanne VIE., 20 janvier 1652; MC/ET/XXXV/402
      contrat de mariage; Vie, Jeanne
    - VALLA (Simon) (+) Tonnelier à Saint-Florentin § Mariage de Jean THIERRIAT, officier emballeur à Paris avec Jeanne VALLA, fille de feu Simon VALLA et de Jeanne VIE, 20 janvier 1652; MC/ET/XXXV/402
      contrat de mariage; Valla, Simon
    - VALLA (Jeanne) § Mariage de Jean THIERRIAT, officier emballeur à Paris, fils de feu Jean THIERRIAT, sergent Royal au baillage de Saint-Florentin et de feue Marie GUYARD avec Jeanne VALLA fille de feu Simon VALLA, tonnelier à Saint-Florentin et de Jeanne VIÉ, 20 janvier 1652; MC/ET/XXXV/402
      contrat de mariage; Valla, Jeanne
    - THIERRIAT (Françoise) épouse d'Odet THIERRIAT, maître esguilletier à Paris § Mariage de Jean THIERRIAT, officier emballeur à Paris et de Jeanne VALLA, en présence de Françoise THIERRIAT belle soeur du marié, 30 janvier 1652; MC/ET/XXXV/402
      contrat de mariage; Thierriat, Françoise
    - DURAU (Furcye) native de Ferrières Epouse de Noël DE RINE, jardinier. § Marché entre Furcye DURAU et Nicolas LAMBERT seigneur de Thorigny pour l'entretien du jardin de Sucy, 13 mars 1652; MC/ET/XXXV/402
      marché; Durau, Furcye
    - Jardinier RINE (Noël de) - à Sucy en Brie § Marché pour l'entretien du jardin de Sucy, 13 mars 1652; MC/ET/XXXV/402
      marché; Rine, Noël de
    - SUCY en BRIE jardin § Marché entre Noël DE RINE, jardinier, époux de Furcye DURAU et Nicolas LAMBERT seigneur de Thorigny, pour l'entretien du. .., 13 mars 1652; MC/ET/XXXV/402
      marché
    - RINE (Noël de) Jardinier natif de Sucy en Brie § Marché entre .. époux de Furcye DURAU, et Nicolas LAMBERT, seigneur de Thorigny, pour l'entretien du jardin de Sucy, 13 mars 1652; MC/ET/XXXV/402
    - LAMBERT Nicolas Seigneur de Thorigny, la Postolle, Sucy en Brie § Marché entre Nicolas LAMBERT et Noël DE RINE jardinier, epoux de Furcye DURAU pour l'entretien du jardin de Sucy, 13 mars 1652; MC/ET/XXXV/402
    - LAMBERT Nicolas Seigneur de Thorigny, la Postolle, Sucy en Brie § Marché entre Nicolas LAMBERT et Jean LECOEUR jardinier à Paris pour l'entretien du jardin, parc et cour de Sucy, 29 novembre 1652; MC/ET/XXXV/402
    - SUCY en BRIE Parc § Marché entre Jean LECOEUR, jardinier à Paris et Nicolas LAMBERT, seigneur de Thorigny pour l'entretien du. .., 29 novembre 1652; MC/ET/XXXV/402
    - LE COEUR (Jean) Jardinier à Paris § Marché entre. .. et Nicolas LAMBERT seigneur de Thorigny, pour l'entretien du jardin, parc et cour de Sucy en Brie, 29 novembre 1652; MC/ET/XXXV/402
      marché; Le Coeur, Jean
    - Jardinier LECOEUR (Jean) § Marché avec Nicolas LAMBERT pour l'entretien du jardin et parc de SUCY en Brie, 29 novembre 1652; MC/ET/XXXV/402
      marché; Lecoeur, Jean; Lambert, Nicolas
  - Minutes. 1653, MC/ET/XXXV/403
    - LAMBERT Nicolas Seigneur de Thorigny, La Postolle, Sucy en Brie § Quittance donnée à Nicolas LAMBERT par Louis BACOU, maître menuisier pour les ouvrages de menuiserie et sculpture faits par feu Michel LANGLOIS en la maison de Nicolas LAMBERT, 4 janvier 1653; MC/ET/XXXV/403
    - PARIS Ile Saint-Louis Maison, de Nicolas LAMBERT § Quittance, par Louis BACOU, maître menuisier, des travaux de menuiserie faits en la maison de Nicolas LAMBERT., 4 janvier 1653; MC/ET/XXXV/403
      quittance; Lambert, Nicolas; Bacou, Louis
    - Menuisier LANGLOIS Michel + § quittance de ses travaux en la maison de Nicolas LAMBERT, 4 janvier 1653; MC/ET/XXXV/403
      quittance; Langlois, Michel; Lambert, Nicolas
    - LANGLOIS (Michel) (+) menuisier § Quittance donnée par Louis BACOU, maître menuisier, pour les ouvrages de menuiserie et sculpture faits par. .. en la maison de Nicolas LAMBERT, seigneur de Thorigny, 4 janvier 1653; MC/ET/XXXV/403
      quittance; Langlois, Michel
    - BACOUR (Louis) maître Menuisier § Quittance donnée par. .. pour les ouvrages de menuiserie et sculpture faits par feu Michel LANGLOIS en la maison de Nicolas LAMBERT, seigneur de Thorigny, 4 janvier 1653; MC/ET/XXXV/403
      quittance; Bacour, Louis
    - Menuisier BACOURT Louis maître - § Quittance des ouvrages de menuiserie et sculptures faits en la maison de Nicolas LAMBERT par feu Michel LANGLOIS, 9 janvier 1653; MC/ET/XXXV/403
      quittance; Bacourt, Louis; Lambert, Nicolas; Langlois, Feu Michel
    - VALLA Jeanne épouse de Jean THIERRIAT, officier emballeur à Paris § Inventaire après décès de Jeanne VALLA, 28 janvier 1653; MC/ET/XXXV/403
    - THIERRIAT (Nicolas) § Inventaire après décès de Jeanne VALLA, épouse de Jean THIERRIAT, officier emballeur à Paris, mère de Nicolas THIERRIAT, 28 janvier 1653; MC/ET/XXXV/403
      inventaire; Thierriat, Nicolas
    - THIERRIAT (Jean) Officier emballeur à Paris § Inventaire après décès de Jeanne VALLA, épouse de Jean THIERRIAT, 28 janvier 1653; MC/ET/XXXV/403
      inventaire; Thierriat, Jean
    - FRANÇOIS (Alexandre) (+) § Mariage de Jean THIERRIAT, officier emballeur à Paris et de Anne FRANÇOIS, fille de Alexandre FRANÇOIS Laboureur à Tourny le Vicomte et de Perette CHANENAS, 23 février 1653; MC/ET/XXXV/403
      contrat de mariage; François, Alexandre
    - THIERRIAT (Jean) Officier emballeur à Paris § Mariage de Jean THIERRIAT et d'Anne FRANÇOIS, fille de feu Alexandre FRANCOIS, Laboureur à Tourny le Vicomte et de Perrette CHANENAS, 23 février 1653; MC/ET/XXXV/403
    - FRANÇOIS (Anne) § Mariage de Jean THIERRIAT, officier emballeur à Paris et de Anne FRANÇOIS fille de feu Alexandre FRANÇOIS laboureur à Tourny le Vicomte et de Perette CHANENAS, 23 février 1653; MC/ET/XXXV/403
      contrat de mariage; François, Anne
    - Mariage de Pierre Bayart, armurier à Paris, et de Jeanne Chrestien, en présence d'Anne de Hémant, veuve de feu Denis Camuset, notaire au Châtelet, suivant les finances, amie de la future épouse., 24 février 1653; MC/ET/XXXV/403
      contrat de mariage; Bayart, Pierre; Camuset, Denis; Chrestien, Jeanne; Hémant, Anne de; notaire
    - MIROITIER ordinaire, du Roi LE BOURGEOIS Jacques, maître miroitier lunetier à Paris et. .. § Mariage en présence de. .., 24 février 1653; MC/ET/XXXV/403
      contrat de mariage; Le Bourgeois, Jacques
    - LE BOURGEOIS (Jacques) maître miroitier-lunetier à Paris et miroitier ordinaire du Roi § Mariage de Pierre BAYART, armurier et de Jeanne CHRESTIEN, en présence de. .., ami de la future épouse., 24 février 1653; MC/ET/XXXV/403
    - SIGNATURES princières § Mariage d'Henry BINET, seigneur de SAINT MARTIN, conseiller du roi, maître ordinaire en sa chambre des comptes et son maître d'hôtel ordinaire, et de Claude JOLLY, en présence de nombreux princes, évêques, le Cardinal de MAZARIN etc..., 24 février 1653; MC/ET/XXXV/403
      contrat de mariage
    - JOLLY (Claude) fille d'Urbain JOLLY, conseiller du Roi, receveur général et payeur des rentes de l'Hôtel de Ville et d'Elisabeth DOURNEL, demeurant en l'Ile Notre-Dame § Mariage d'Henry BINET, seigneur de Saint-MARTIN et de Claude JOLLY (nombreux témoins pour le futur époux: princes, évêques, et pour la future épouse: André de ROMANET, son oncle maternel, Toussaint de COULANGES, prêtre de l'Oratoire, aussi oncle maternel)., 24 février 1653; MC/ET/XXXV/403
      contrat de mariage; Jolly, Claude
    - ARMURIER ordinaire du Roi BIGNICOURT (Louis); marchand armurier quincaillier à Paris et ARMURIER ordinaire du Roi § Mariage en présence de Louis BIGNICOURT, 24 février 1653; MC/ET/XXXV/403
      contrat de mariage; Bignicourt, Louis
    - ARMURIER BAYART (Pierre) à Paris; enclos Saint-Denis de la Chartre § Mariage de Pierre BAYART, 24 février 1653; MC/ET/XXXV/403
      contrat de mariage; Bayart, Pierre
    - BAYART (Pierre), Armurier à Paris, demeurant dans l'enclos de Saint-Denis de la Chartre § Mariage de Pierre BAYART et de Jeanne CHRESTIEN. Parmi les témoins: Louis BIGNICOURT, marchand armurier quincaillier à Paris et armurier ordinaire du Roi, ami de Pierre BAYART., 24 février 1653; MC/ET/XXXV/403
    - BINET (Henry) Seigneur de Saint-MARTIN, conseiller du roi en ses conseils, maître ordinaire en sa chambre des comptes et son maître d'hôtel ordinaire, demeurant rue Barre-du-Bec § Mariage de Henry BINET et de Claude JOLLY. Très nombreux témoins pour Henry BINET: dont Henry de BOURBON, abbé de Saint-Germain-des-Prés, Henry de SAVOIE, duc de Reims, pair de France, Charles de LORRAINE, prince d'HARCOURT, Jules MAZARINI, cardinal, Ministre d'Etat., 24 février 1653; MC/ET/XXXV/403
      contrat de mariage; Binet, Henri
    - BIGNICOURT (Louis) marchand armurier quincaillier à Paris et armurier ordinaire du Roi § Mariage de Pierre BAYART, armurier à Paris, en présence de Louis BIGNICOURT, ami., 24 février 1653; MC/ET/XXXV/403
    - R.P.R. § Mariage de Pierre CURY, maître tissutier-rubannier au faubourg Saint-Marcel, en présence de Charles DRELINCOURT, 'Ministre du Saint-Evangile en l'église recueillie à Charenton lez Paris', ami., 25 mars 1653; MC/ET/XXXV/403
    - FORMÉ (Elie) Menuisier en ébène § Mariage de Pierre CURY, maître tissutier rubannier, ouvrier en drape d'or, argent et soie à Paris, en présence d'... son cousin à cause de défunte Anne HALARD, femme dudit CURY., 25 mars 1653; MC/ET/XXXV/403
      contrat de mariage; Formé, Elie
    - LAMBERT Nicolas Seigneur de Thorigny La Postolle et Sucy en Brie § Ratification par Jeanne GASTEAU, veuve de Pierre TENELLE du bail de la terre et Seigneurerie de Thorigny fait par Nicolas LAMBERT à son feu mari, 21 mai 1653; MC/ET/XXXV/403
      bail
    - THORIGNY Terre et seigneurerie § Ratification par Jeanne GASTEAU, veuve de Pierre TENELLE, bourgeois de Sens du bail de la THORIGNY fait par Nicolas LAMBERT seigneur de Thorigny à son feu mari, 21 mai 1653; MC/ET/XXXV/403
    - TENELLE Pierre Bourgeois de Sens § Ratification par Jeanne GASTEAU, veuve de Pierre TENELLE du bail de la terre et seigneurie de Thorigny fait par Nicolas LAMBERT, Seigneur de Thorigny à son feu mari, 21 mai 1653; MC/ET/XXXV/403
    - GASTEAU Jeanne Veuve de Pierre TENELLE, bourgeois de Sens § Ratification du bail de la terre et seigneurie de Thorigny par Jeanne GASTEAU avec autorisation de Nicolas LAMBERT, seigneur de Thorigny, 21 mai 1653; MC/ET/XXXV/403
    - BARBES (Charles) peintre à Paris, rue Saint-Denis, paroisse Saint-Laurent et Louise CHARPENTIER, sa femme § Mariage de Claude POUCHIER, maître cordonnier à Paris, et de Catherine BARBES, fille de. .., 31 août 1653; MC/ET/XXXV/403
      contrat de mariage; Barbes, Charles
    - PEINTRE à Paris BARBES (Charles) et Louise CHARPENTIER, sa femme, rue Saint-Denis § Mariage de Catherine BARBES, fille de..., 31 août 1653; MC/ET/XXXV/403
    - ÉCOLE (maître d') à Paris IRSON (Claude) rue de la Harpe § Mariage de Claude IRSON, 25 septembre 1653; MC/ET/XXXV/403
      contrat de mariage; Irson, Claude
    - IRSON (Claude) Maître d'Ecole à Paris rue de la Harpe, fils de défunts Jean IRSON, marchand et bourgeois de Ribemont près de Saint-Quentin et de Barbe GOSSET. § Mariage de Claude IRSON et d'Anne MARECHAL, veuve de Jean DELARUE, maître potier d'étain à Paris., 25 septembre 1653; MC/ET/XXXV/403
    - LAMBERT (Nicolas) Conseiller et secrétaire du Roi Maison et Couronne de France § Inventaire après décès de Nicolas LAMBERT, 20 novembre 1653; MC/ET/XXXV/403
      inventaire; Lambert, Nicolas
    - MAUGIN (Rémy) compagnon peintre à Paris § Mariage de Barthélemy BASANGE, manouvrier à Paris, en présence de..., ami., 25 novembre 1653; MC/ET/XXXV/403
      contrat de mariage; Maugin, Rémy
    - PEINTRE (compagnon) à Paris MAUGIN (Rémy) § Mariage en présence de. .., 25 novembre 1653; MC/ET/XXXV/403
    - TORME (Louis) écuyer, gentilhomme du comté du Roussillon, né à Barcelone, demeurant rue Neuve Montmartre à Paris § Mariage de Louis TORME et de Jeanne CASSERAT, veuve de Martial BRETON, marchand à Paris. Le futur époux lui fait don de tous ses biens en reconnaissance de ce qu'elle fait et fera pour lui. (Il ne peut signer à cause de sa vue)., 14 décembre 1653; MC/ET/XXXV/403
      contrat de mariage; reconnaissance; Torme, Louis
  - Minutes. 1654, MC/ET/XXXV/404
    - LAMBERT (Nicolas) Conseiller et secrétaire du Roi Maison et Couronne de France § Partage des biens de Nicolas LAMBERT, 13 janvier 1654; MC/ET/XXXV/404
      partage; Lambert, Nicolas
    - LAMBERT Nicolas Seigneur de Thorigny, La Postolle Sucy en Brie § Marché de couverture de 17 maisons à Paris appartenant à Nicolas LAMBERT, par Michel MICHELARNE, coureur à Paris, 22 août 1654; MC/ET/XXXV/404
    - MICHELARNE (François) Couvreur à Paris rue S/T/ Anastase. Paroisse Saint-Gervais § Marché de couverture pour 17 maisons appartenant à Nicolas LAMBERT, seigneur de Thorigny par. ..., 22 août 1654; MC/ET/XXXV/404
      marché; Michelarne, François
    - Couvreur MICHELARNE François, rue Saint-Anastase, paroisse Saint-Gervais § M. de couvertures de 17 maisons appartenant à Nicolas LAMBERT, Saint-de Thorigny, 22 août 1654; MC/ET/XXXV/404
      marché; Michelarne, François; Lambert, Nicolas
    - PARIS Ile Saint-Louis ? § M. de couverture, par François MICHEL-ARNE, envers Nicolas LAMBERT, pour 17 maisons lui appartenant., 22 août 1654; MC/ET/XXXV/404
      Michel-Arne, François; Lambert, Nicolas
  - Minutes. 1655, MC/ET/XXXV/405
    - LAMBERT Nicolas Seigneur de Thorigny, La Postolle, Sucy en Brie § Transport de bois de Sens à Paris par Jean ROUSSIN voiturier par eau à Sens pour le compte de Nicolas LAMBERT, 26 juin 1655; MC/ET/XXXV/405
    - ROUSSIN Jean Voiturier par eau à Sens § Transport de bois de Sens à Paris par Jean ROUSSIN pour le compte de Nicolas LAMBERT, seigneur de Thorigny, 26 juin 1655; MC/ET/XXXV/405
    - LAMBERT Nicolas Seigneur de Thorigny, La Postolle, Sucy en Brie § Couverture du château de Sucy par André LEDOUX, maçon à Sucy en Brie, pour le compte de Nicolas LAMBERT, 10 décembre 1655; MC/ET/XXXV/405
    - Maçon LE DOUX André à Sucy en Brie § M. de couverture avec Nicolas LAMBERT, pour le château de Sucy en Brie, 10 décembre 1655; MC/ET/XXXV/405
      marché; Le doux, André; Lambert, Nicolas
    - LE DOUX (André) Maçon à Sucy en Brie § Couverture du château de Sucy par. .. pour le compte de Nicolas LAMBERT, seigneur de Thorigny, 10 décembre 1655; MC/ET/XXXV/405
      Le Doux, André
    - SUCY en BRIE Château § Couverture du. .. par André LEDOUX, maçon à Sucy en Brie, pour le compte de Nicolas LAMBERT, seigneur de Thorigny et Sucy en Brie, 10 décembre 1655; MC/ET/XXXV/405
    - LAMBERT Nicolas Seigneur de Thorigny, la Postolle, Sucy en Brie § Transport d'un coffre de correspondance par Jean ROUSSIN, voiturier par eau à Sens pour le compte de Nicolas LAMBERT, 16 février 1656; MC/ET/XXXV/405
    - ROUSSIN Jean maître conducteur d'un des coches de la ville de Sens qui monte et descend sur les rivières de Seine et Yonne § Transport d'un coffre de correspondance par Jean ROUSSIN pour le compte de Nicolas LAMBERT, seigneur de Thorigny, 16 février 1656; MC/ET/XXXV/405
  - Minutes. 1656, MC/ET/XXXV/406